【裁判字號】    98,勞小上,7
【裁判日期】    980730
【裁判案由】    給付薪資
【裁判全文】
臺灣臺中地方法院民事裁定             98年度勞小上字第7號
上  訴  人  乙○○○○○○
被上訴人    甲○○
上列當事人間請求給付薪資事件，上訴人對於民國98年6 月12日
本院簡易庭98年度中勞小字第28號第一審小額民事判決提起上訴
，本院裁定如下：
    主      文
上訴駁回。
第二審訴訟費用新臺幣壹仟伍佰元由上訴人負擔。
    理      由
一、按對於小額程序之第一審裁判之上訴或抗告，非以其違背法
    令為理由，不得為之；上訴狀內應記載上訴理由，表明(一)原
    判決所違背之法令及其具體內容(二)依訴訟資料可認為原判決
    有違背法令之具體事實，民事訴訟法第436條之24第2項、第
    436條之25分別定有明文。而依同法第468條規定，判決不適
    用法規或適用不當者，為違背法令，為當然違背法令，此亦
    為小額事件之上訴程序所準用（民事訴訟法第436條之32 第
    2項參照）。而以判決有不適用法規或適用不當為上訴理由
    時，其上訴狀或理由書應有具體之指摘，並揭示該法規之條
    項或內容，若係成文法以外之法則，應揭示該法則之旨趣，
    倘為司法院解釋或最高法院之判例，則應揭示該判解之字號
    或其內容，如依民事訴訟法第469條所列第1款至第5款理由
    提起上訴時（第6款未準用，參照民事訴訟法第436條之32第
    2項規定），其上訴狀或理由書應揭示合於該條款之事實，
    上訴理由狀如未依此項方法表明者，即難認為已對原判決之
    違背法令有具體之揭示，其上訴自難認為合法，最高法院著
    有71年台上字第314號判例。再者，上訴不合程式或已逾期
    間或法律上不應准許者，第二審法院應以裁定駁回之，為民
    事訴訟法第444條第1項前段所明定，此於小額事件之上訴程
    序亦準用之（民事訴訟法第436條之32第2項參照）。
二、上訴意旨略以：司法講求的是證據，被上訴人未提供底薪是
    新台幣（下同）18000 元之證據，原審卻判決上訴人每月給
    付底薪18000 元於法不合，被上訴人偽造客戶簽名及假名單
    ，無奈原審法官深信不疑。法院依調查證據之結果，雖得依
    自由心證，判斷事實之真偽，但其所為之判斷如與經驗法則
    不符時，即屬於法有違，最高法院69年台上字第771 號著有
    判例。依據美舒行業務員規定條例，證明張燕鳳、周可珮2
    人是作偽證云云。
三、本件上訴人對於原判決提起上訴，雖以該判決違背法令為由
    ，惟細繹其上訴意旨，僅係就原審取捨證據、認定事實之職
    權行使指摘其為不當，並就原審已論斷者，泛言違背經驗法
    則，而非具體說明該論斷有何不適用法規、適用不當，亦未
    指出依訴訟資料可認為原判決有違背法令（經驗法則）之具
    體事實，難認對該判決之如何違背法令已有具體之指摘。
四、依民事訴訟法第436 條之32第1 項準用同法第436 條之19
    第1 項規定，第二審法院為訴訟費用之裁判時，應確定其訴
    訟費用額，而本件第二審訴訟費用額，審核卷附證物後確定
    為如主文第2 項所示金額。
五、據上論結，本件上訴為不合法，依民事訴訟法第436條之32
    第1項、第2項、第444條第1項、第95條、第78條、第436條
    之19第1項，裁定如主文。
中    華    民    國    98    年    7     月    30    日
                  民事第三庭審判長法  官  林洲富
                                  法  官  林源森
                                  法  官  林慧貞
上為正本係照原本作成。
不得抗告。
中    華    民    國    98    年    7     月    30    日
                                  書記官


司法院資訊處製作；財團法人民間司法改革基金會備份。
